# 融资租赁

提问人：snowbaby123123 时间：2011-10-30 17:56:46
企业融资租赁设备，资产入账价值 1 亿，发生的管理费 200 万，手续费 300 万，能记入资产价值么

回答人：chenyiwei
管理费和手续费的具体针对的补偿内容是什么？ 一般认为，不能计入资产价值的可能性较大。在确定可资本化计入融资租入固定资产成本的项目的具体范围时，应当比照自有固定资产的成本构成条件的标准。虽然目前尚不清楚管理费和手续费的具体补偿内容是什么，但从字面上看，很可能更接近于融资手续费的性质，应当作为长期应付款折价的可能性更大。

提问人：snowbaby123123 时间：2011-10-30 20:59:44
是在租赁开始时一次支付的费用，没有具体内容，应该是手续费性质，是不是作为长期待摊在租赁期内分摊进入费用合适？

回答人：chenyiwei
如果确实更多地与融资相关，则应确认为长期应付款的折价，不能作为长期待摊费用。

提问人：snowbaby123123 时间：2011-10-30 21:51:22
那就是说要作为未确认融资费用，进行分摊？

回答人：chenyiwei
是的。

提问人：lingsu 时间：2011-12-15 12:55:12
斑竹：对融资租赁业务中，对三年的租赁期，每半年支付一次租金。如果起租日是 7 月 30 日，支付第一笔租金也是这一天。第二笔租金在明年 1 月 30 日，那我想问一下这个未确认融资费用是否在今年摊销 5 个月。还是放在明年 1 月 30 日支付租金时再摊。摊销是否应该是五期不是六期。谢谢

回答人：chenyiwei
从起租日开始的期间就应当承担融资费用，即使当时尚未实际支付。这个原则与实际支付租金本息的时间无关。